台灣新竹地方法院刑事判決　　　　　　　　　　　　　九十一年度訴字第二四號
　　公　訴　人　台灣新竹地方法院檢察署檢察官
　　被　　　告　甲○○
右列被告因違反毒品危害防制條例案件，經檢察官提起公訴（九十一年度偵字第一四
二號），本院判決如左：
    主  文
甲○○源連續施用第一級毒品，處有期徒刑捌月，扣案之第一級毒品海洛因包（合
計淨重貳貳點柒肆公克、純質淨重伍點柒肆公克）沒收銷燬之；又連續施用第二級毒
品，處有期徒刑月；應執行有期徒刑拾月，扣案之第一級毒品海洛因包（合計淨
重貳貳點柒肆公克、純質淨重伍點柒肆公克）沒收銷燬之。
    事  實
一、甲○○前於民國八十七年間，因施用第一級、第二級毒品，經本院以八十七年度
    毒聲字第一二二號裁定送觀察、勒戒結果，認無繼續施用毒品之傾向，而由台灣
    新竹地方法院檢察署檢察官於八十七年九月五日，以八十七年度偵緝字第一五七
    為不起訴處分確定；嗣甲○○又於八十八年間施用第一級毒品及第二級毒品，經
    本院以八十八年度毒聲字第三六五號裁定送觀察、勒戒結果，認有繼續施用毒品
    之傾向，再由本院以八十八年度毒聲字第六三八號裁定令入戒治處所施以強制戒
    治，嗣於八十八年八月二十四日經本院以八十八年度毒聲字第一六七九號裁定停
    止戒治付保護管束（刑事案件部分，另經本院以八十八年訴字第一七六號判處應
    執行有期徒刑十一月確定，嗣於保護管束期滿，經本院以八十九年度聲字第五三
    五號裁定免其刑之執行），詎甲○○竟基於概括之犯意，自九十年中旬開始至九
    十一年一月三十一日止，於新竹市○○路○段七七巷二九號三樓租處房間，分別
    以將第一級毒品海洛因置於香菸內吸食之方式，以及將第二級毒品安非他命置於
    吸食氣候用打火機加熱吸食煙霧之方式，分別施用第一級毒品海洛因、第二級毒
    品安非他命多次，嗣於九十年一月三十一日，於租處附近為警查獲，並扣得海洛
    因三包（合計淨重二二‧七四公克，純質淨重五‧七四公克），甲○○則由本院
    以九十一年度毒聲字第一二三號裁定令入戒治處所施以強制戒治。
二、案經新竹市警察局第二分局報告台灣新竹地方法院檢察署檢察官偵查起訴。
    理  由
一、訊之被告甲○○對於前揭犯罪事實坦認不諱，而被告經警查獲時所採集之尿液，
    經送新竹市衛生局檢驗結果，呈嗎啡吉甲基安非他命陽性反應，有該局不法藥物
    尿液初步篩檢報告書在卷可稽，且扣案白粉三包，經送法務部調查局鑑定結果，
    認係第一級毒品認係扣案可資佐證海洛因（合計淨重二二‧七四公克，純質淨重
    五‧七四公克），此亦有鑑定通知書附卷可按，是被告有於前揭時間地點，多次
    施用第一級毒品海洛因、第二級毒品安非他命之行為，應堪認定；其次，被告於
    八十七年間，因施用第一級、第二級毒品，經裁定送觀察、勒戒結果，認無繼續
    施用毒品之傾向，而由台灣新竹地方法院檢察署檢察官為不起訴處分確定；被告
    又於八十八年間施用第一級毒品及第二級毒品，經裁定送觀察、勒戒結果，認有
    繼續施用毒品之傾向，再裁定令入戒治處所施以強制戒治，嗣經裁定停止戒治付
    保護管束，而所涉刑事案件部分，經本院判處應執行有期徒刑十一月確定，後於
    保護管束期滿，經本院裁定免其刑之執行等情，分別有台灣新竹地方法院檢察署
    八十七年度偵緝字第一五七為不起訴處分、本院八十八年度毒聲字第六三八號、
    八十八年度毒聲字第一六七九號、八十九年度聲字第五三五號裁定以及八十八年
    訴字第一七六號判決在卷可稽，均堪採信；是被告三犯違反毒品危害防制條例第
    十條第一項、第二項之罪，並經裁定令入戒治處所施以強制戒治之事實，足資認
    定，是本件事證已臻明確，被告之犯行堪予認定。
二、被告多次施用第一級毒品以及多次施用第二級毒品，核其所為，均分別係違反毒
    品危害防制條例第十條第一項、同條例第十條第二項之罪。其分別持有第一級毒
    品、第二級毒品之低度行為，應為施用第一級毒品、第二級毒品之高度行為所吸
    收，不另論罪。又被告先後分別多次施用第一級毒品以及多次施用第二級毒品，
    時間緊接，所犯之罪名及犯罪構成要件均相同，顯係基於概括犯意反覆為之，為
    連續犯，依刑法第五十六條之規定，分別以一罪論，並加重其刑。公訴意旨雖僅
    就被告自九十年十二月間起至九十一年一月三十日施用第一級、第二級毒品之部
    分提起公訴，而被告自九十年中旬開始至九十年十二月間止之犯行雖未據公訴人
    提起公訴，惟被告此部份行為，與經提起公訴之部分，有連續犯之裁判上一罪之
    關係，已如前述，本院自應併予審酌，附此說明。而被告所犯之前開二罪之施用
    方式顯不相同，可見被告所為二罪間之犯意個別、行為互異，應分論併罰。爰分
    別審酌被告犯罪之動機、目的、手段、智識程度、犯罪所生之損害以及犯罪後坦
    承犯行態度良好等一切情狀，判處如主文所示之刑，並定其應執行之刑。另扣案
    之海洛因三包（合計淨重二二‧七四公克，純質淨重五‧七四公克），係第一級
    毒品，並有法務部調查局鑑定通知書附卷可參，爰均應依毒品危害防制條例第十
    八條第一項之規定，沒收銷燬之，附此敘明。
三、據上論斷，應依刑事訴訟法第二百九十九條第一項前段，毒品危害防制條例第十
    條第一項、第十條第二項、第十八條第一項前段，刑法第十一條前段、第五十六
    條、第五十一條第五款，判決如主文。
本案經檢察官吳金棟到庭執行職務。
中      華      民      國    九十一    年      五      月     十六     日
                              台灣新竹地方法院刑事第二庭
                                  法      官    蘇  嘉  豐
右正本證明與原本無異。
如不服本判決，應於判決送達後十日內向本院提出上訴狀。
                                  書  記  官    賴  寶  合
中      華      民      國    九十一    年  五      月     十六     日
附錄本案論罪科刑所適用法條全文：
毒品危害防制條例第十條：
施用第一級毒品者，處六月以上五年以下有期徒刑。
施用第二級毒品者，處三年以下有期徒刑。
